# 联营企业的融资租赁收入确认

提问人：X 修 闻 时间：2022-07-13 12:55:45
A公司为上市公司，执行企业会计准则。A公司的主营业务为充电桩生产制造，A公司的联营企业B公司为充电桩场站运营公司。A公司与B公司签订场站建设合同，负责B公司的场站建设和充电桩供应。B公司因为资金不足，引入了C融资租赁公司，C融资租赁公司参与直租业务，与A公司和B公司签订融资租赁协议，合同约定：
A公司与C融资租赁机构签订充电桩销售合同，A公司定向发货给B公司，B公司验收完毕后，C融资租赁机构支付给A公司设备销售款项，A公司给C融资租赁机构开具发票。
B公司场站运营之后，未来以场站运营收入，偿还C机构的融资租赁款。
同时，A公司给B公司建设充电场站完成后，B公司给A公司付款，并开具发票。
A公司涉及 2 个单项履约义务，向C公司销售设备用于C公司的场站建设，向B公司提供场站建设工程施工服务。
问题 1 ：
C融资租赁机构对A，B公司无相关增信兜底措施的情况下，A公司此销售给C融资租赁企业能否在交货的时候，确认此笔销售收入？
问题 2 ：
如果C融资租赁企业，与A公司签订备用租约，在B公司运营无法偿还融资租赁款的时候，由A公司进行承担场站运营和支付剩余租期内租约的条款，A公司根据收入准则控制权转移的条款，是否能继续确认收入，个人认为不会。

回答人：chenyiwei
从主帖信息来看，这个交易仍然是A与B之间的直接交易，只是引入了C为B提供融资。因此：
1 、A对B的充电桩销售收入仍按常规方法确认，并在权益法核算中按比例抵销顺流交易损益。
2 、C只是一个资金提供者的角色，A的兜底条款只是一项信用保证，不影响商品控制权转移和收入确认时点的判断，但需根据金融工具准则中对财务担保合同的相关规定确认预计负债。